# Florencia Harmath Desarrolladora backend

• GitHub: Florencia-Harmath

• Email: florharmath04@gmail.com

• Teléfono: 1138953016

• LinkedIn: Florencia Harmath

• Ubicación: Claypole, Provincia de Buenos Aires



Profesional con experiencia en gestión de equipos y comunicación asertiva. Desarrolladora backend, con experiencia en NestJS, ExpressJS, JWT, Bcrypt, MongoDB, PostgreSQL, TypeORM, Mongoose, y TypeScript. con experiencia de trabajo con herramientas JIRA, TRELLO, Git y GitHub. Con objetivo de desarrollar aplicaciones backend, lógica de servidor y ApisREST.

# **Experiencia Profesional**

Desarrolladora Backend | Proyecto El Plac

**Empresa:** El placard de mi bebot **Periodo:** 17/06/2024 – 18/07/2024

Tecnologías: NestJS, JWT, PostgreSQL, TypeScript, TypeORM

- Desarrollo y mantenimiento de APIsRest utilizando NestJS.
- Implementación de autenticación y autorización con JWT.
- Gestión de bases de datos PostgreSQL.
- Colaboración con el equipo frontend para la integración de servicios backend.
- Documentación de API con Swagger.
- Organización de equipo con Jira

# **Teacher Assistant | SOY HENRY Periodo:** 24/05/2024 - Actualidad

Tecnologías: Express, TypeORM, PostgreSQL, NestJS, MongoDB, TypeScript, ReactJS, HTML, CSS,

JavaScript

- Asistencia y guía a estudiantes en el desarrollo de sus proyectos full-stack, orientando específicamente en backend.
- Revisión de código y apoyo en la resolución de problemas.
- Mentoría y apoyo profesional.
- Trabajo con Jira y Trello

#### Gobierno de la Ciudad de Buenos Aires

**Periodo:** 16/12/2017 - 01/07/2024

- Liderar y gestionar un equipo de aproximadamente 150 personas.
- Elaborar informes y presentar análisis detallados de las operaciones diarias.

#### Educación

## **Academia SOY HENRY**

**Curso:** Desarrollo Full Stack **Periodo:** 01/04/2024 – Actualidad

#### Academia CODERHOUSE

Curso: Desarrollo Web (HTML, CSS, SASS, Bootstrap), JavaScript, ReactJS

**Periodo:** 04/05/2023 – 12/09/2023

#### **Universidad UTN**

Curso: Fundamentos de la Programación

**Periodo:** 23/12/2022 – 90 horas

#### **Habilidades**

Lenguajes de Programación: TypeScript, JavaScript, HTML, CSS
Frameworks y Librerías: NestJS, ExpressJS, ReactJS, Bootstrap

Bases de Datos: MongoDB, PostgreSQL – Mongoose, TypeORM

• Autenticación: JWT

Herramientas y Plataformas: Git, Jira, Swagger

• Gestión de Personal, comunicación asertiva y trabajo en equipo

# **Idiomas**

• Español: Nativo

• Inglés: Básico (B2 Upper Intermediate) - certificado

# **Proyectos**

# **Turnero Digital**

Repositorio: Digital-Turner

Sistema de turnos para cosmética, realizado en el frontend con ReactJS y Vite, y en el backend con ExpressJS, MongoDB, Mongoose, y TypeScript. El sistema permite el registro y logueo del usuario, la visualización de su perfil y la posibilidad de solicitar y cancelar turnos.

#### Servidor de Ecommerce

Repositorio: Ecommerce-backend

Servidor backend para ecommerce realizado con NestJS, TypeScript, TypeORM, PostgreSQL, JWT, y Bcrypt. Documentación realizada con Swagger. El sistema maneja la lógica de registro de usuarios, encriptación de contraseñas, logueo y generación de tokens. Incluye rutas públicas y privadas, y manejo de roles para usuarios autenticados.

## Referencias

**Pablo Menegol:** Gerente de Marketing y sustentabilidad en Global Hitss, América Móvil, grupo Carlos Slim.

Teléfono: 1133101591

Adriana Marcela Baston: Dueña de la empresa "Abalauquen" fábrica de mermeladas artesanales.

Teléfono: 2944572249